# 子公司与母公司联营企业的逆流交易的单体报表的会计处理

提问人：lyrdbb 时间：2021-05-21 13:51:10
请教陈老师，如果A公司持股B公司100%股份，A持有C公司20%股份，A公司单体报表对C公司权益法核算， 2020 年C公司将全资子公司D公司80%的股份出售给B公司，C公司实现股权处置的投资收益 100 万， 2002 年C公司全年实现的净利润是 200 万，假定不存在其他业务，请问A公司单体权益法核算C公司的投资收益时，是否需要剔除C与B之间股权处置收益 100 万，确认 20 万投资收益还是直接确认 40 万投资收益？准则中提到“投资企业对于纳入其合并范围的子公司与联营企业及合营企业之间的内部交易，应进行抵销后确认投资损益“，但是陈老师在瑞华研究中提到：问题3-1-7（权益法核算下与联营企业间顺流交易、逆流交易的抵销处理及相关递延所得税考虑）因为是投资方直接持有联营企业的股权，子公司并未持有联营企业的股权，而顺流或逆流交易发生于子公司和联营企业之间，所以投资方的个别报表层面对其所持联营企业的股权进行权益法核算时不考虑该顺流或逆流交易未实现损益的抵销影响，直接在合并报表层面调整。同时准则中对于投资公司与联营企业之间交易构成业务，投资方应全额确认利得或损失。在A公司单体报表层面，对于子公司与联营企业之间股权交易损益，A公司单体报表到底应该如何进行会计处理，请陈老师答疑解惑，谢谢

回答人：chenyiwei
A的个别报表层面对C进行权益法核算时，由于交易是发生在C和B之间，所以A的权益法核算无需按比例抵销内部交易未实现损益。
在A的合并报表层面，是否需进行该项调整，取决于该项交易的标的D公司是否构成“业务”。
1 、如果构成“业务”，则对A而言该交易属于非同一控制下合并，此时不应抵销逆流交易的未实现损益；
2 、如果D不构成“业务”的，则应在A的合并报表层面按比例抵销未实现的逆流交易损益。抵销分录为：借：投资收益——C公司权益法收益，贷：
长期股权投资——D公司，并相应对D公司相关资产、负债在合并报表层面的计量产生影响。

提问人：lyrdbb 时间：2021-05-23 21:27:21
陈老师，多问一句您说在A的合并报表层面，是否需进行调整取决于该项交易的标的D公司是否构成“业务”。如果构成“业务”，同时A、B、C、D同受同一实际控制人控制，A合并报表对于这部分逆流交易的未实现损益是否需要抵销，如果需要抵销应该如何做分录，谢谢

回答人：chenyiwei
如果是，则B要按照同一控制下合并处理，A对C权益法核算时应抵销该项内部交易损益，对合并报表层面无损益影响。